【裁判字號】    92,訴,1923
【裁判日期】    921231
【裁判案由】    違反槍砲彈藥刀械管制條例
【裁判全文】
臺灣高雄地方法院刑事判決                        九十二年度訴字第一九二三號
    公  訴  人  臺灣高雄地方法院檢察署檢察官
    被      告  乙○○
右被告因違反槍砲彈藥刀械管制條例案件，經檢察官提起公訴（九十二年度偵字第八
九一七號），因被告就被訴事實為有罪之陳述，經本院告知簡式審判程序意旨並聽取
當事人之意見後，合議庭裁定改由受命法官獨任依簡式審判程序進行審理，本院判決
如左：
    主  文
乙○○連續未經許可，持有其他可發射子彈具有殺傷力之改造手槍，累犯，處有期徒
刑壹年捌月，併科罰金新臺幣伍萬元，罰金部分如易服勞役，以參佰元即新臺幣玖佰
元折算壹日。
扣案之仿ＢＥＲＥＴＴＡ廠Ｍ９型半自動手槍製造之金屬改造手槍貳支（槍枝管制編
號0000000000、0000000000）沒收。
    事  實
一、乙○○前於民國八十三年間，因肅清煙毒條例案件，經臺灣高雄地方法院以八十
    三年度訴緝字第二三九號分別判處有期徒刑三年四月、四月，定應執行刑三年七
月，提起上訴後，經臺灣高等法院高雄分院以八十三年度上訴字第二四八三號判
    決駁回上訴確定，於八十七年六月十八日縮短刑期執行完畢，仍不知悔改，明知
    未經許可，不得持有可發射子彈具有殺傷力之改造手槍及具殺傷力之改造子彈，
    ，竟基於概括犯意，先於九十年五月間某日，在高雄縣旗山鄉某處，以新臺幣（
    下同）四萬元之代價，向不詳姓名年籍綽號「阿源」之成年男子購買具殺傷力之
    仿ＢＥＲＥＴＴＡ廠Ｍ９型半自動手槍製造之金屬改造手槍一支（槍枝管制編號
    0000000000）、改造子彈七顆（共購買八顆子彈，其中一顆經送驗結
    果，不具殺傷力），而持有之，乙○○於購買後試射一顆，並將該槍、彈藏置在
    高雄市三民區○○○街四二巷二二號住處，嗣再放在屏東縣烏龍鄉○○路一號旁
    之草叢。復於九十年六月中旬某日，又以四萬元之價格，向該綽號「阿源」之男
    子，購買具殺傷力之仿ＢＥＲＥＴＴＡ廠Ｍ９型半自動手槍製造之金屬改造手槍
    一支（槍枝管制編號0000000000）、改造子彈十二顆，而持有之，並
    藏置在前揭高雄市三民區○○○街四二巷二十二號住處，嗣於九十二年四月二十
    三日上午十時三十分許，在上開住處為警查獲，並當場扣得該仿ＢＥＲＥＴＴＡ
    廠Ｍ９型半自動手槍製造之金屬改造手槍一支（槍枝管制編號00000000
    00）、改造子彈十二顆，乙○○並帶同警員，前往屏東縣烏龍鄉○○路一號旁
    之草叢，起獲前揭仿ＢＥＲＥＴＴＡ廠Ｍ９型半自動手槍製造之金屬改造手槍一
    支（槍枝管制編號0000000000）、改造子彈六顆。
二、案經高雄市政府警察局新興分局移送臺灣高雄地方法院檢察署檢察官偵查起訴。
    理  由
壹、程序方面：
    本案被告乙○○所犯係死刑、無期徒刑、最輕本刑為三年以上有期徒刑以外之罪
    ，其於準備程序就前揭被訴事實為有罪之陳述，經告知簡式審判程序之旨，並聽
    取其與公訴人之意見後，本院認無不得或不宜改依簡式審判程序進行之情事，爰
    依刑事訴訟法第二百七十三條之一第一項，裁定本案由受命法官獨任進行簡式審
    判程序，合先敘明。
貳、實體方面：
一、右揭事實，業據被告迭於警詢、偵訊及本院審訊中自承屬實，並有扣案之金屬改
    造手槍二支、子彈十八顆可稽。又前揭扣案之手槍、子彈，經送驗結果，認二支
    手槍均係由仿ＢＥＲＥＴＴＡ廠Ｍ９型半自動手槍製造之玩具手槍換裝土造金屬
    槍管而成之改造手槍，均具有殺傷力；子彈十八顆係由玩具金屬彈殼加裝金屬彈
    頭組合而成之改造子彈，經實際試射，均具殺傷力（被告所購買另一顆子彈，經
    試射無法擊發，不具殺傷力），此有內政部警政署刑事警察局九十二年六月十八
    日刑鑑字第０九二００八五三二七號槍彈鑑定書、九十二年十月二十日刑鑑字第
    ０九二０一六二四二八號函在卷可稽，被告之自白核與事實相符，其前揭犯行，
    洵堪認定。
二、按手槍及子彈為槍砲彈藥刀械管制條例第四條第一款、第二款所規範之「槍砲」
    及「彈藥」，且非經中央主管機關許可，不得持有，同條例第五條定有明文。本
    案被告未經許可，二度向綽號「阿源」之人購買前揭改造手槍、子彈，均係犯槍
    砲彈藥刀械管制條例第十一條第四項之未經許可持有改造手槍罪及第十二條第四
    項之未經許可持有子彈罪。被告先後二次購買而持有改造手槍、子彈之行為，時
    間緊接、手段相同，所犯均係構成要件相同之罪名，顯係基於概括犯意為之，為
    連續犯，應依刑法第五十六條之規定，以一罪論，並加重其刑。又被告二度同時
    持有改造手槍及子彈，所犯未經許可持有改造手槍罪及未經許可持有子彈罪二罪
    ，係以一行為觸犯二構成要件不同之罪名，為想像競合犯，應依刑法第五十五條
    之規定，從一重之未經許可持有改造手槍罪處斷。另被告前於八十三年間，因肅
    清煙毒條例案件，經本院以八十三年度訴緝字第二三九號分別判處有期徒刑三年
    四月、四月，定應執行刑三年七月，提起上訴後，經臺灣高等法院高雄分院以八
    十三年度上訴字第二四八三號判決駁回上訴確定，於八十七年六月十八日縮短刑
    期執行完畢等情，有臺灣高等法院被告全國前案紀錄表、刑案資料查註紀錄表各
    一份在卷可稽，其受有期徒刑執行完畢後，五年以內再犯有期徒刑以上之本罪，
    為累犯，應依法加重其刑，並與前揭連續犯之加重事由遞加之。爰審酌改造手槍
    、子彈均屬高度危險物品，被告未經許可，持有金屬改造手槍、子彈，對社會治
    安隱藏之危害甚大，惟念其犯後坦承犯行，態度尚佳，且尚無將改造手槍、子彈
    供作不法使用等一切情狀，量處如主文所示之刑，就併科罰金部分，諭知易服勞
    役之折算標準。另扣案之仿ＢＥＲＥＴＴＡ廠Ｍ９型半自動手槍製造之改造手槍
    二支（槍枝管制編號0000000000、0000000000），屬禁止
    私自製造、販賣、持有之違禁物，應依刑法第三十八條第一項第一款之規定宣告
沒收之。又扣案之子彈十八顆，均經送驗試射耗盡而不復存在，另被告購買之另
    一顆子彈，於購入後試射耗盡，亦不存在，故均不予宣告沒收，附此敘明。
據上論結，應依刑事訴訟法第二百七十三條之一第一項、第二百九十九條第一項前段
，槍砲彈藥刀械管制條例第十一條第四項、第十二條第四項，刑法第十一條前段、第
五十六條、第五十五條、第四十二條第二項、第三十八條第一項第一款、第四十七條
，罰金罰鍰提高標準條例第二條，判決如主文。
本案經檢察官甲○○到庭執行職務。
中      華      民      國      九十二     年    十二    月   三十一    日
                              臺灣高雄地方法院刑事第五庭
                                  法  官    蘇雅慧
右正本證明與原本無異。
如不服本判決，應於判決送達後十日內，向本院提出上訴狀。
                                  書記官    林誠桂
中      華      民      國      九十二     年    十二    月   三十一    日
附錄本判決論罪科刑法條全文：
槍砲彈藥刀械管制條例第十一條
未經許可，製造、販賣或運輸第四條第一項第一款所稱其他可發射金屬或子彈具有殺
傷力之各式槍砲者，處五年以上有期徒刑，併科新臺幣一千萬元以下罰金。
未經許可，轉讓、出租或出借前項所列槍砲者，處三年以上十年以下有期徒刑，併科
新臺幣七百萬元以下罰金。
意圖供自己或他人犯罪之用，而犯前二項之罪者，處無期徒刑或七年以上有期徒刑，
併科新臺幣一千萬元以下罰金。
未經許可，持有、寄藏或意圖販賣而陳列第一項所列槍砲者，處一年以上七年以下有
期徒刑，併科新臺幣七百萬元以下罰金。
第一項至第三項之未遂犯罰之。
槍砲彈藥刀械管制條例第十二條
未經許可，製造、販賣或運輸子彈者，處一年以上七年以下有期徒刑，併科新台幣五
百萬元以下罰金。
未經許可，轉讓、出租或出借子彈者，處六月以上五年以下有期徒刑，併科新台幣三
百萬元以下罰金。
意圖供自己或他人犯罪之用，而犯前二項之罪者，處三年以上十年以下有期徒刑，併
科新台幣七百萬元以下罰金。
未經許可，持有、寄藏或意圖販賣而陳列子彈者，處五年以下有期徒刑，併科新台幣
三百萬元以下罰金。
第一項至第三項之未遂犯罰之。


司法院資訊處製作；財團法人民間司法改革基金會備份。
